臺灣屏東地方法院刑事判決
111年度易緝字第21號
公  訴  人  臺灣屏東地方檢察署檢察官
被      告  吳哲豪



                  （另案於法務部○○○○○○○○○○○執行中）
上列被告因竊盜案件，經檢察官提起公訴（110年度偵字第7670
號），被告於準備程序期日就被訴事實為有罪之陳述，經合議庭
裁定由受命法官依簡式審判程序獨任審理，判決如下：
    主  文
吳哲豪犯如附表「主文欄」所示之罪，各處如附表「主文欄」所
示之刑及沒收。
    事  實
一、吳哲豪意圖為自己不法之所有，基於竊盜之犯意，分別為下
    列行為：
  ㈠於民國110年7月4日0時38分至43分許間，在屏東縣潮州鎮火
    車站旁之「翔磐室內寄車停車場」內，趁無人注意之際，徒
    手竊取王玉雲停放在該處之捷馬智勳廠牌電動自行車1台，
    得手後旋即騎乘上開電動自行車離去。
　㈡復於同日1時15分至30分許間，騎乘上開電動自行車，至屏東
    縣○○鄉○○路00號之「好夾娃娃屋」，趁無人注意之際進入店
    內，以徒手扳開歐人瑞所管領之夾娃娃機台錢箱之方式，竊
    取錢箱內零錢現金新臺幣（下同）7,000元，得手後旋即騎
    乘上開電動自行車離去。
　㈢又於同日2時16分至3時許間，騎乘上開電動自行車行經屏東
    縣○○鄉○○路00號前之「伯公廟」旁，趁無人注意之際，持其
    所有客觀上足以對人之生命、身體構成威脅，可供兇器使用
    之扳手2把，破壞廟宇前由鍾國清所管領之香油錢箱，竊取
    錢箱內現金2,500元，得手後旋即騎乘上開電動自行車離去
    。
　㈣嗣王玉雲、歐人瑞、鍾國清發現遭竊後報警處理，經警調閱
    案發地點周遭監視器畫面，及採集「好夾娃娃屋」店內遺留
    之指紋送驗，鑑定結果與吳哲豪之指紋比對相符，且在「伯
    公廟」內扣得扳手2把，隨後循線於110年7月30日，在屏東
    縣○○鄉○○路000號前查獲吳哲豪，並扣得上開電動自行車1台
    （業已發還王玉雲），而悉上情。
二、案經王玉雲、歐人瑞、鍾國清訴由屏東縣政府警察局潮州分
    局報告臺灣屏東地方檢察署檢察官偵查起訴。
　　理  由
一、本案被告吳哲豪所犯係死刑、無期徒刑、最輕本刑為3年以
    上有期徒刑以外之罪，其於準備程序中就被訴事實為有罪之
    陳述，經法官告知簡式審判程序之旨，並聽取當事人之意見
    後，本院認為適宜進行簡式審判程序審理，合先敘明。
二、事實認定：
　　上揭事實，業據被告於本院審理時均坦承不諱（本院易緝卷
    第96、101頁），核與告訴人王玉雲、歐人瑞、鍾國清於警
    詢時之指訴相符（出處詳如附表「證據出處欄」所示），並
    有扳手2把扣案可證。此外，復有如附表編號1至3之「證據
    出處」欄所載之證據等件在卷可佐，足認被告前揭任意性自
    白均核與客觀事實相符，堪以採信。本件事證明確，被告犯
    行均堪以認定，應予依法論科。
三、論罪科刑：
  ㈠按刑法第321條第1項第3款之攜帶兇器竊盜罪，係以行為人攜
    帶兇器竊盜為其加重條件；而所謂兇器，其種類並無限制，
    凡客觀上足對人之生命、身體、安全構成威脅，具有危險性
    之兇器均屬之，且祇須行竊時攜帶此種具有危險性之兇器為
    已足，並不以攜帶之初有行兇之意圖為必要（最高法院79年
    台上字第5253號判例意旨參照）。經查，被告犯如事實欄一
    、㈢所示犯行，係以其所有之扳手2把破壞告訴人鍾國清所管
    領之香油錢箱後，竊得錢箱內之現金等情，業據被告於警詢
    及本院審理時供承在卷（警卷第7至8頁；本院易緝卷第101
    頁）。而本案扣得之扳手2把及如事實欄一、㈢所示之香油錢
    箱均為金屬製品，有現場蒐證照片在卷可佐（警卷第135至1
    39頁），該扳手2把既得用以破壞金屬製之香油錢箱，可知
    該物質地確屬堅硬，以之作為器械，客觀上應足以對人之生
    命、身體、安全構成威脅，揆諸上揭說明，要屬刑法第321
    條第1項第3款所稱之兇器無訛。核被告就事實欄一、㈠㈡所示
    ，均係犯刑法第320條第1項之竊盜罪；就事實欄一、㈢所示
    ，係犯刑法第321條第1項第3款之攜帶兇器竊盜罪。被告所
    犯上開3罪間，犯意各別，行為互殊，應予分論併罰。
  ㈡爰審酌被告：⒈前有多次竊盜犯行經法院科刑之紀錄（不構成
    累犯），素行欠佳，且其正值青年，非無謀生能力，竟不思
    以正途工作賺取所需，一再反覆竊取社會上不特定人之財物
    ，不但侵害各告訴人之財產法益，對整體社會治安之危害程
    度亦非輕，行為實應非難；⒉如事實欄一、㈠至㈢所示各次之
    犯罪手段、所得財物價值及各該告訴人所受之損害；⒊犯後
    坦承犯行，其中告訴人王玉雲具狀表示不願再追究被告刑事
    責任等語，有其刑事陳述意見狀附卷可憑（本院卷第79頁）
    ；⒋高中肄業之智識程度；⒌入監前在橡膠工廠工作，月收入
    約2萬6,000元；⒍未婚，女友目前懷胎4個月，入監前與女友
    同住之家庭經濟生活狀況等一切情狀（本院卷第101頁），
    分別量處如附表各編號「主文欄」所示之刑，並就得易科罰
    金之刑部分，諭知如易科罰金之折算標準。
　㈢本案得易科罰金之刑部分不予定應執行刑之說明：
　　關於數罪併罰之案件，如能俟被告所犯數罪全部確定後，於
    執行時，始由該案犯罪事實最後判決之法院所對應之檢察署
    檢察官，聲請該法院裁定之，無庸於每一個案判決時定其應
    執行刑，則依此所為之定刑，不但能保障被告（受刑人）之
    聽審權，符合正當法律程序，更可提升刑罰之可預測性，減
    少不必要之重複裁判，避免違反一事不再理原則情事之發生
    （最高法院110年度台抗大字第489號裁定意旨參照）。經查
    ，被告尚有多起案件現經檢警偵辦或由其他法院審理中，此
    有臺灣高等法院被告前案紀錄表在卷可佐，而上開案件與被
    告所犯本案數罪，有合併定執行刑之可能，揆諸前開說明，
    即有待被告所犯數罪全部確定後，再由檢察官聲請裁定為宜
    ，爰不予就本案得易科罰金之刑部分（2罪）定應執行刑，
    附此敘明。
四、沒收部分：
  ㈠供犯罪所用之物：
　　按刑法第38條第2項前段規定：供犯罪所用、犯罪預備之物
    或犯罪所生之物，屬於犯罪行為人者，得沒收之。經查，扣
    案之扳手2把，為被告所有供如事實欄一、㈢所示竊盜犯行使
    用，業據被告供承在卷（本院卷第101頁），爰依上開規定
    均沒收之。另扣案之鑰匙1支，則經被告供承其並未在本案
    各次犯行中使用等語（本院卷第101頁），復依卷內證據亦
    無法證明被告有持以供本案各次犯行所用，爰不予宣告沒收
    ，附此敘明。
  ㈡犯罪所得：
    按犯罪所得，屬於犯罪行為人者，沒收之；前2項之沒收，
    於全部或一部不能沒收或不宜執行沒收時，追徵其價額；犯
    罪所得已實際合法發還被害人者，不予宣告沒收或追徵。刑
    法第38條之1第1項前段、第3項、第5項分別定有明文。經查
    ：
  ⒈被告分別如事實欄一、㈡㈢所示犯行竊得之現金7,000元、2,50
    0元，皆為被告各該次犯行之犯罪所得，迄今均尚未發還或
    賠償告訴人，且未扣案，自均應依刑法第38條之1第1項前段
    、第3項規定，於其所犯各該罪刑項下，分別宣告沒收，並
    於全部或一部不能沒收或不宜執行沒收時，追徵其價額。
  ⒉至被告如事實欄一、㈠所示犯行竊得之電動自行車1台，已發
    還告訴人王玉雲，有如附表編號1「證據出處欄」所示之贓
    物認領保管單在卷可稽，依刑法第38條之1第5項規定，即不
    予宣告沒收。
  ㈢末按宣告多數沒收者，併執行之，刑法第40條之2第1項定有
    明文。是本案被告所犯前揭各罪，經宣告多數沒收，依法應
    併執行之。
據上論斷，應依刑事訴訟法第273條之1第1項、第299條第1項前
段，判決如主文。　　
本案經檢察官陳新君提起公訴，檢察官何克昌、葉幸眞到庭執行
職務。
中　　華　　民　　國　　111 　年　　8 　　月　　26　　日
                  刑事第六庭  法  官  陳一誠
以上正本證明與原本無異。
如不服本判決應於收受判決後20日內向本院提出上訴書狀，並應
敘述具體理由；其未敘述上訴理由者，應於上訴期間屆滿後20日
內向本院補提理由書（均須按他造當事人之人數附繕本）「切勿
逕送上級法院」。　　　　　　　　　
中　　華　　民　　國　　111 　年　　8 　　月　　29　　日
                  　　　　　  書記官  陳佳迪
附錄本案論罪科刑法條全文：
【刑法第320條】
意圖為自己或第三人不法之所有，而竊取他人之動產者，為竊盜
罪，處5年以下有期徒刑、拘役或50萬元以下罰金。
意圖為自己或第三人不法之利益，而竊佔他人之不動產者，依前
項之規定處斷。
前二項之未遂犯罰之。
【刑法第321條】
犯前條第1項、第2項之罪而有下列情形之一者，處6月以上5年以
下有期徒刑，得併科50萬元以下罰金：
一、侵入住宅或有人居住之建築物、船艦或隱匿其內而犯之。
二、毀越門窗、牆垣或其他安全設備而犯之。
三、攜帶兇器而犯之。
四、結夥三人以上而犯之。
五、乘火災、水災或其他災害之際而犯之。
六、在車站、港埠、航空站或其他供水、陸、空公眾運輸之舟、
    車、航空機內而犯之。
前項之未遂犯罰之。　　　　　　　　　　　　　　　　　　
附表：
編號 事 實 證據出處 主   文 備註 1 如事實欄一、㈠ ⒈告訴人王玉雲於警詢時之指訴（警卷第11至19頁） ⒉授權書（警卷第21頁） ⒊贓物認領保管單及領回照片（警卷第43、157頁） ⒋保固卡（警卷第63頁） ⒌出貨單（警卷第65頁） ⒍現場蒐證及監視器影像擷取畫面照片（警卷第89至99頁） 吳哲豪犯竊盜罪，處有期徒刑貳月，如易科罰金，以新臺幣壹仟元折算壹日。 起訴書附表編號1 2 如事實欄一、㈡ ⒈告訴人歐人瑞於警詢時之指訴（警卷第23至25頁） ⒉內政部警政署刑事警察局110年7月23日刑紋字第1100074807號鑑定書、指紋卡片及刑事案件證物採驗紀錄表（警卷第53至61頁） ⒊「好夾娃娃屋」平面圖（警卷第67頁） ⒋屏東縣政府警察局潮州分局新埤分駐所受(處)理案件證明書、受理各類案件紀錄表及陳報單（警卷第71、75、83頁） ⒌現場蒐證及監視器影像擷取畫面照片（警卷第101至133頁） 吳哲豪犯竊盜罪，處有期徒刑參月，如易科罰金，以新臺幣壹仟元折算壹日。未扣案之犯罪所得新臺幣柒仟元沒收，於全部或一部不能沒收或不宜執行沒收時，追徵其價額。 起訴書附表編號2 3 如事實欄一、㈢ ⒈告訴人鍾國清於警詢時之指訴（警卷第27至29頁） ⒉屏東縣政府警察局潮州分局新埤分駐所發生竊盜案件紀錄表、受理各類案件紀錄表、受(處)理案件證明書及陳報書（警卷第69、77至81、85頁） ⒊現場蒐證及監視器影像擷取畫面照片（警卷第135至148頁） 吳哲豪犯攜帶兇器竊盜罪，處有期徒刑柒月。未扣案之犯罪所得新臺幣貳仟伍佰元沒收，於全部或一部不能沒收或不宜執行沒收時，追徵其價額。 起訴書附表編號3